【裁判字號】    97,消債更,252
【裁判日期】    970822
【裁判案由】    更生事件
【裁判全文】
臺灣屏東地方法院民事裁定           97年度消債更字第252號
聲  請  人
即債 務 人  甲○○
                    國民
上列當事人聲請消費者債務清理事件，本院裁定如下：
    主  文
債務人甲○○自中華民國九十七年八月二十二日十二時起開始更
生程序。
命司法事務官進行本件更生程序。
    理  由
一、按債務人不能清償債務或有不能清償之虞；且無擔保或無優
    先權之債務總額未逾新臺幣一千二百萬元者，於法院裁定開
    始清算程序或宣告破產前，得向法院聲請更生；又法院開始
    更生程序之裁定，應載明其年、月、日、時，並即時發生效
    力，消費者債務清理條例第3 條、第42條第1 項、第45條第
    1 項分別定有明文。次按法院裁定開始更生或清算程序後，
    得命司法事務官進行更生或清算程序，必要時得選任律師、
    會計師或其他適當之自然人或法人一人為監督人或管理人，
    同條例第16條第1 項亦有明文。
二、本件債務人聲請意旨略以：其就新臺幣（下同）3,479,144
    元債務有不能清償之情事，曾於95年間以書面向最大債權金
    融機構中國信託商業銀行請求依「中華民國銀行公會會員辦
    理消費金融案件無擔保債務協商機制」共同協商債務清償方
    案，嗣協商成立，約定自95年6 月起分120 期攤還，每月應
    繳金額為32,084元，惟因債務人每月薪資所得自97年2 月起
    遽減（2 月14,211元、3 月20,307元、4 月8,244 元、5 月
    10,211元），較95年、96年平均月入近50,000元大幅銳減，
    致無力續繳協商金額而毀諾，而此並非債務人主觀上惡意不
    履行協商，實係客觀上確有不可歸責於債務人之事由。又其
    無擔保或無優先權之債務總額未逾1,200 萬元，復未經法院
    裁定開始清算程序或宣告破產，爰向本院聲請更生等語。
三、債務人所主張上開債權及薪資所得之事實，業據其提出協商
    書影本、財產暨收入狀況說明書、宏利人壽97年1 月至5 月
    業務員佣獎金表、財政部台灣省南區國稅局95年、96年度綜
    合所得稅各類所得暨財產歸屬資料清單、戶籍謄本、財團法
    人金融合徵信中心當事人查詢個人資料（信用報告）回覆書
    等件為證，堪信屬實。是以，債務人於協商後因所得遽減致
    每月所得尚不足以繳納協商約定之金額，尚難認其未依協商
    履行係有可歸責之事由，而其名下復無土地、房屋等有變現
    價值之財產可資為清償之憑藉，又查無債務人有消費者債務
    清理條例第6 條第3 項、第8 條或第46條各款所定駁回更生
    聲請之事由存在，則債務人聲請更生，應屬有據，爰裁定如
    主文第一項所示，並命司法事務官進行本件更生程序。
中    華    民    國    97    年    8     月    22    日
                        民事庭法官  孫  國  禎
正本係照原本作成。
本裁定不得抗告。
本裁定公告日期為民國97年8月22日中午12時。
                        法院書記官  徐  建  功
中    華    民    國    97    年    8     月    22    日


司法院資訊處製作；財團法人民間司法改革基金會備份。
